【裁判字號】    89,易,4898
【裁判日期】    900316
【裁判案由】    贓物
【裁判全文】
臺灣高雄地方法院刑事判決                        八十九年度易字第四八九八號
    公  訴  人  臺灣高雄地方法院檢察署檢察官
    被      告  乙○○
    共      同
                黃麗潔律師
                姜宜君律師
右列被告因贓物案件，經檢察官提起公訴（八十九年度偵字第二二二五七號），本院
判決如左：
    主  文
乙○○故買贓物，處罰金參仟元，如易服勞役，以參佰元折算壹日。
    事  實
一、乙○○明知不詳姓名年籍之中古商人所持號碼Ｅ─二六九五七一號輕型機車引擎
    一具（該引擎係甲○○所有，於民國八十八年九月間某日下午五時許，在高雄市
    楠梓國中圍牆旁，遭不詳姓名年籍之人所竊取之物），係來路不明之贓物，竟於
    八十八年十月間某日，在高雄市三民區金獅湖附近，以新台幣（下同）八百元之
    代價向該不詳姓名年籍之中古商人購買，並於同年十一月間某日，將該引擎拆裝
    至其妻謝玉珍所有之車牌號碼ＹＷＣ─六九一號輕型機車上供己騎用。而於八十
    九年八月間將上開機車借予不知情之謝俊志騎用，嗣於八十九年九月二十二日晚
    間十時許，謝俊志騎乘上開機車行經高雄市○○區○○路民族國小前為警查獲，
    並循線查知上情。
二、案經高雄市政府警察局移送臺灣高雄地方法院檢察署檢察官偵查起訴。
    理  由
一、訊據被告乙○○固坦承有於右揭時、地向不詳姓名年籍之中古商人以八百元之價
    格購買上開輕型機車引擎，並將該引擎拆裝至其妻謝玉珍之輕型機車上，並借予
    不知情之謝俊志騎用之事實，惟矢口否認有何故買贓物之犯行，辯稱：伊不知所
    購買之機車引擎為贓物，收破銅爛鐵的說是人家報廢不要的，伊才以八百元之價
    格買的，且引擎並沒有磨損，可知伊並不知該引擎是贓物云云。惟查，上開輕型
    機車引擎係被害人甲○○所有，於八十八年九月間某日下午五時許，在高雄市楠
    梓國中圍牆旁，連同輕型機車遭不詳姓名年籍之人所竊取等情，業據被害人甲○
    ○於警訊、偵查中及本院審理時指訴綦詳，並有贓物認領保管收據一紙附卷可稽
    ，是上開機車引擎確屬贓物無訛；又依道路交通安全規則第二十三條第一項規定
    ：「汽車引擎、車架：：：如有變更，均應向公路監理機關辦理登記。」同條第
    二項規定：「變更登記：：：需檢驗合格。」，另機器腳踏車依該規則第三條規
    定亦屬汽車種類之一，機器腳踏車引擎變更，亦應向公路監理機關辦理變更等情
    ，業經高雄市監理處於九十年一月九日以九十高市監南字第二六五○二號函說明
    綦詳，且參以一般購買報廢之引擎，為擔保來源之正當性，應詳加檢視該機車之
    原廠出廠證明、行車執照及引擎號碼等資料是否相符，以免購得來路不明之產品
    ，而被告自承具有乙級、丙級之汽車修護執照，已從事十餘年之汽車修護工作，
    並提出上開之執照影本附卷可證，則其更應具有此相關之知識，且被告所購買之
    引擎茍若係合法之報廢機車引擎，衡情應依上開規則第二十三條第一項規定檢附
    行車執照、原領之汽車新領牌照登記書車主聯及來歷證件等資料向公路監理機關
    辦理變更，豈有自行拆裝後未辦理變更登記即供己騎用之理。另購買贓物後是否
    加以變造或磨損與購買贓物之初是否確知所購得之物為贓物，並無必然之關係，
    故本件機車引擎雖未經被告加以變造及磨損，仍不得作為有利於被告之證據。是
    被告前開所辯不知該引擎係屬贓物云云，顯係卸責之詞，不足採信，本件事證明
    確，被告犯行洵堪認定。
二、核被告乙○○所為，係犯刑法第三百四十九條第二項之故買贓物罪。爰審酌被告
    未有任何前科，有臺灣高雄地方法院檢察署刑案資料查註紀錄表及臺灣高等法院
    被告全國前案紀錄表各一份在卷可參，素行尚稱良好，犯後雖否認犯行，惟念其
    因一時失慮，所得尚非鉅數，且該引擎殘值不到一百元，業經被害人陳明在卷可
    按，其所生危害非鉅等一切情狀，量處如主文所示之刑，以資懲儆，並諭知易服
    勞役之折算標準。
據上論斷，應依刑事訴訟法第二百九十九條第一項前段，刑法第三百四十九條第二項
、第四十二條第二項，罰金罰鍰提高標準條例第一條前段、第二條，判決如主文。
中      華      民      國    九十      年      三      月     十六     日
                                    臺灣高雄地方法院刑事第一庭
                                        法  官    陳玉聰
右正本證明與原本無異。
如不服本判決，應於判決送達後十日內，向本院提出上訴狀。
                                        書記官    鄭淑臻
中    華    民    國      九十    年      三      月        十九        日
附錄本案論罪科刑法條全文：
刑法第三百四十九條第二項：
搬運、寄藏、故買贓物或為牙保者，處五年以下有期徒刑、拘役或科或併科一千元以
下罰金。


司法院資訊處製作；財團法人民間司法改革基金會備份。
